臺灣高雄地方法院刑事判決　　　　　　　95年度易字第1320號
公　訴　人　臺灣高雄地方法院檢察署檢察官
被　　　告　甲○○
　　　　　　　　　　（另案於臺灣高雄第二監獄執行中）
上列被告因竊盜案件，經檢察官提起公訴（95年度偵字第18568
號），本院判決如下：
    主  文
甲○○踰越牆垣竊盜，累犯，處有期徒刑拾月。
    事  實
一、甲○○前於民國93年間因違反毒品危害防制條例案件，經本
    院以93年度易字第1094號判處有期徒刑5 月確定，於94年6
    月5 日執行完畢，翌日出監。詎仍不知悔改，復意圖為自己
    不法之所有，於95年7 月8 日下午14時40分前之某時，騎乘
    車號KFB-119 號重型機車前往東月企業有限公司（下稱東月
    公司）位於高雄市小港區○○○○路與高坪38街口之工地外，
    翻越鐵皮圍牆進入該工地，竊取該公司所有，置於工地內之
    汽車保險桿1 支，得手後搬到工地外放在上開機車旁，又翻
    越圍牆進入上開工地，旋於同日14時40分許為東月公司負責
    人丙○○當場發現而報警查獲。
二、案經高雄市政府警察局小港分局移請臺灣高雄地方法院檢察
    署檢察官偵查起訴。
    理  由
一、訊據被告甲○○矢口否認有何竊盜之犯行，辯稱：伊當時是
    因為下雨，才會進入該工地躲雨，沒有偷東西，該保險桿是
    工地老闆拿來要追打伊的云云。經查：
（一）被告於警、偵訊及本院審理時，均坦承其於95年7 月8 日
      下午某時許，曾騎乘車號KFB-119 號重型機車停在上開東
      月公司工地圍牆外，翻越鐵皮圍牆進入該工地內，嗣於同
      日14時40分許，為該公司負責人丙○○發現之事實，惟辯
      稱係進入該工地躲雨，未偷東西云云。然證人丙○○已於
      本院審理時到庭證稱：當天下午上開工地放假，伊去工地
      查看門有無關好，在工地圍牆外面就看到被告坐在工地裡
      ，大門是鎖著的，工地外面停有1 部機車，機車旁有1 個
      原放在工地裡，屬工地所有的汽車保險桿，後來警察到場
      ，就叫被告爬圍牆出來，伊沒有追打被告等語（見本院95
      年10月4 日審判筆錄）。本院審酌被告於本院審理時自承
      ：伊於案發時有穿雨衣，是從住處騎機車出門準備要去紅
      毛港處理事情，伊住處距離上開工地約100 公尺等語（見
      本院95年12月27日審判筆錄），則被告當時既已穿著雨衣
      ，是否有躲雨之需要即有可疑，況被告住處距離上開工地
      僅100 公尺，而該工地係以鐵皮圍牆圍住，大門亦上鎖，
      顯有拒絕他人隨意進入之意，若被告因雨勢過大需要躲雨
      ，豈會不直接回家，反而不嫌麻煩、不避嫌疑，攀爬圍牆
      進入他人工地內躲雨？又被告固辯稱不知圍牆內是工地，
      以為只是種田的田寮云云，但上開工地周圍之圍牆係由多
      條長條狀鐵皮組合而成，各條鐵皮間均有縫隙，可清楚看
      到圍牆內情形，有現場照片3 張附卷可稽，被告自圍牆外
      可輕易看到圍牆內為工地，且被告本即住在該工地附近，
      常有經過該工地之機會，衡情實無不知該處為他人工地之
      理，是被告上開所辯均與常情不符，相較之下，證人丙○
      ○所證顯較被告所述內容可採，此外，並有贓物認領保管
      單1 紙在卷可憑（上開贓物認領保管單屬被告以外之人於
      審判外之書面陳述，而公訴人及被告就上開書面陳述，於
      本院調查證據時知有刑事訴訟法第159 條第1 項不得為證
      據之情形，均未於言詞辯論終結前聲明異議，視為同意作
      為證據，本院審酌該書面陳述作成之情形尚屬正常，並無
      何不當之情形，且與待證事實相關，認適當作為證據，故
      上開書面陳述依刑事訴訟法第159 條之5 之規定，具有證
      據能力），則被告既有騎機車到上開工地，將機車停在工
      地外，並翻越圍牆進入上開工地之行為，且原置於工地內
      之汽車保險桿已被拿出放在被告所騎機車旁，足認被告有
      翻越圍牆，進入上開工地竊取該汽車保險桿之行為。
（二）被告雖又辯稱若其有竊盜犯行，看到證人丙○○來應會逃
      走，不會留在工地內等警察來云云；惟被告被證人丙○○
      發現時，仍在上開工地內，已如前述，若要離開現場需先
      翻越圍牆出來，較為費時，是以被告被發現後未立即逃走
      ，可能係出於其自認無法來得及順利逃走，或怕一但逃走
      後被循線查獲，會被認為係心虛逃走，更難否認犯行等原
      因，從而，被告在被發現後未立即逃走乙節，尚不足據為
      對被告有利之認定。綜上所述，本件事證明確，被告犯行
      已堪認定。
二、核被告翻越圍牆進入上開工地竊盜之行為，係犯刑法第321
    條第1 項第2 款踰越牆垣竊盜罪。被告曾有如犯罪事實欄所
    示之論罪科刑前科，此有臺灣高等法院被告前案紀錄表1 紙
    在卷可考，其於有期徒刑執行完畢後5 年內，再故意犯本件
    有期徒刑以上之罪，應依刑法第47條第1 項規定論以累犯，
    並加重其刑。爰審酌被告除上述前科外，並曾於90年及95年
    間，因竊盜案件經法院分別判處有期徒刑9 月、10月確定，
    有上開前案紀錄表附卷可按，竟仍不知悔改，再為本件竊盜
    犯行，且其正值青壯，竟不思以正當之方式獲取財物，而貪
    圖私欲，竊取他人之財物，侵害他人之財產安全，行為實有
    不當，惟念其所竊得之物品價值非鉅，且已為警查獲而發還
    東月公司，及其犯罪動機、目的、手段等一切情狀，量處如
    主文所示之刑，以資懲儆。
據上論斷，應依刑事訴訟法第299 條第1 項前段，刑法第321 條
第1 項第2 款、第47條第1 項，判決如主文。
本案經檢察官乙○○到庭執行職務。
中　　華　　民　　國　　96　　年　　1 　　月　　12　　日
                  刑事第二庭    審判長法  官　邱永貴
                                      法  官  李昆南
                                      法　官  楊筑婷
以上正本證明與原本無異。
如不服本判決，應於收受送達後10日內向本院提出上訴書狀。
中　　華　　民　　國　　96　　年　　1 　　月　　12　　日
　　　　　　　　　　　　　　　　　　  書記官　林靜慧
附錄本案論罪科刑法條：
中華民國刑法第321條
犯竊盜罪而有左列情形之一者，處6 月以上、5 年以下有期徒刑
：
一  於夜間侵入住宅或有人居住之建築物、船艦或隱匿其內而犯
    之者。
二  毀越門扇、牆垣或其他安全設備而犯之者。
三  攜帶兇器而犯之者。
四  結夥三人以上而犯之者。
五  乘火災、水災或其他災害之際而犯之者。
六  在車站或埠頭而犯之者。
前項之未遂犯罰之。
